【裁判字號】    92,訴,1618
【裁判日期】    921216
【裁判案由】    常業竊盜等
【裁判全文】
臺灣臺北地方法院刑事判決                        九十二年度訴字第一六一八號
    公  訴  人  臺灣臺北地方法院檢察署檢察官
    被      告  子○○  男  十.
右列被告因常業竊盜等案件，經檢察官提起公訴（九十二年度偵字第一六四八三號、
第一六五二一號、第一六八二一號、第一六八五二號、第一六八五三號、第一六八五
四號），以及聲請併案審理（附表二，編號一台灣新竹地方法院檢察署九十二年度偵
字第二一二六號、第五一三六號，編號二台灣高雄地方法院檢察署九十二年度偵字第
九五七五號、第一六五三０號，編號三、四台灣板橋地方法院檢察署九十二年度偵字
第一七一三二號、第一七八一三號、台灣台南地方法院檢察署九十二年度偵字第五三
五六號、第五三六五號，編號五、六、七台灣台北地方法院檢察署九十二年度偵字第
一一八一五號、第一六八五一號，編號八台灣台北地方法院檢察署九十二年度偵字第
一二九七八號、第一六八四七號，編號九、十台灣台北地方法院檢察署九十二年度偵
字第一五一二九號、第一五六一八號、第一六八四九號、第一六八五０號，編號十一
臺灣臺北地方法院檢察署九十二年度偵字第二０九二九號），本院判決如左：
    主  文
子○○以犯竊盜罪為常業，處有期徒刑貳年，並應於刑之執行前令入勞動場所強制工
作年。
偽造於信用卡簽帳單商店存根與持卡人存根上偽造「巳○○」之署押共陸枚（中國信
託商業銀行信用卡簽帳單貳份、YOYO景二店信用卡簽帳單壹份），均沒收。
    事  實
一、子○○前因竊盜案件，甫經台灣台南地方法院新營簡易庭於九十二年四月十七日
    ，以九十二年度營簡字第二三五號刑事簡易判決判處拘役三十日確定，詎子○○
    猶不知悔改，復基於以意圖為自己不法所有之概括犯意並以竊盜為常業之犯意，
    於附表一、二所示之時間地點，以附表所示之方法，竊取如附表所示之物品，另
    子○○於九十二年七月九日二十一時許即附表一編號三之行為竊得巳○○之信用
    卡後，竟基於連續行使偽造私文書、詐欺之概括犯意，連續於九十二年七月十日
    凌晨一時十二分、十九分，在台北市○○路「阿羅哈客運」承德站，以巳○○大
    眾銀行信用卡購買車票（新台幣〈下同〉一千二百元、六百四十元）以及於七月
    九日二十二時四十六分，在台北市○○街三十巷六號一樓泰風服飾百貨有限公司
    ，以巳○○之台北國際商業銀行信用卡購買服飾（一千五百五十元），子○○並
    在中國信託商業銀行信用卡簽帳單上（二件、阿羅哈客運公司）以及YOYO景二店
    信用卡簽帳單上（一件，泰風服飾百貨有限公司），偽造「巳○○」之署押，表
    示係由「巳○○」簽帳消費之意（信用卡簽帳單為一式二份，計有商店存根與持
    卡人存根二聯，且為自動複寫，子○○於商店存根偽造署押，持卡人存根亦留有
    該署押），因而使阿羅哈客運公司及泰風服飾百貨有限公司誤以為子○○為巳○○而陷於錯誤，同意以信用卡簽帳之方式消費而交付車票、服飾；又子○○基於
    意圖為自己不法利益之概括犯意，於九十二年七月十九日凌晨四時許即附表一編
    號五之行為竊得乙○○之含0000000000號門號之行動電話後，乃於四
    時五十分四九秒持上開竊得之行動電話撥打0000000000號之色情電話
    （通話時間八百七十九秒），而盜用他人電信設備通信，以及於九十二年六月二
    日二十時五十分許即附表二編號八之行為竊得庚○○含0000000000號
    門號之行動電話後，乃分別於二十時五十三分十三秒（通話時間二十一秒）、二
    十一時二十九分四十六秒（通話時間四十九秒）、二十一時三十四分二十六秒（
    通話時間三分二十三秒），持上開竊得之行動電話撥打0000000000號
    （第一次及第二次）、0000000000號行動電話，而盜用他人電信設備
    通信。
二、案經台灣台北地方法院檢察署檢察官偵查起訴以及聲請併案審理。
    理  由
一、訊之被告子○○除對於附表一編號五、七、盜用乙○○電信設備通信、附表二編
    號三、四之部分否認有該部分之行為外，其他部分坦認屬實，而對於附表一編號
    五、七、盜用乙○○電信設備通信之部分，辯稱：行動電話伊有向乙○○借用，
    但乙○○睡覺忘記了，色情電話不是伊打的等語，對於附表二編號三之部分則辯
    稱：李木之
    時才知道等語，對於附表二編號三之部分則辯稱：先前伊伯父有在該處遺失一部
    機車，以為是伊伯父的機車等語。經查：（一）附表一編號一之部分，業經被告
    於警訊、偵查及本院調查審理時供述明確，核與被害人辰○○指述之情節相符，
    並有贓物認領保管單、信用卡及宿舍通行卡（影印）在卷可稽；（二）附表一編
    號二之部分，業經被告於警訊、偵查及本院調查審理時供述明確，核與被害人辛○○指述之情節相符，並有贓物認領保管單、行動電話照片在卷可稽；（三）附
    表一編號三以及被告以巳○○信用卡消費與偽造「巳○○」之簽帳單之部分，業
    經被告於警訊、偵查及本院調查審理時供述明確，核與被害人巳○○指述之情節
    相符，並有扣押證明筆錄、贓物認領保管單、皮包（含
    健保卡）照片、信用卡簽帳單三張（持卡人存根）、泰風服飾百貨有限公司統一
    發票一紙、阿羅哈客運車票二紙在卷可稽；（四）附表一編號四之部分，業經被
    告於警訊、偵查及本院調查審理時供述明確，核與被害人未○○指述之情節相符
    ，並有扣押證明筆錄、贓物認領保管單在卷可稽；（五）附表一編號五、七以及
    盜用乙○○電信設備通信之部分，業據被告於警訊時供稱：「（乙○○）他是我
    十幾天前認識的，當時我是趁他在網咖睡著了，沒經過他的同意，我就偷偷把他
    的手機拿來，並且照蘋果日報上刊登○九四一門號的色情電話，於十九日那日四
    時三十分許打色情電話打到四時四十五分，後來他（乙○○）打了我跟他拿的電
    話，叫我拿電話給他，我才於五時左右還給他的」、「我以為（乙○○）應該會
    借我用而且他在睡覺，趁他不注意我就直接拿走手機，後來他打這支電話，我接
    聽時他跟我兇，說剛剛店裡的情形都有錄影，我因害怕就把手機還給他」、「（
    行動電話SIM卡）是我向乙○○竊取的」等語，於偵查中稱：「0000000
    000是江的電話，我打四時三十分到四時四十八分，電話有還江」、「我趁他
    睡覺時有拿走，我打完放口袋就去睡覺，後來是乙○○打電話叫我還他，我才還
    他」、「我趁他睡覺拿走」、「（是否偷乙○○之行動電話卡？）是」、「（何
    時何地？）九十二年七月二十四日凌晨二時在台北火車站附近網咖偷的」、「（
    乙○○大哥大SIM卡？）在台北車站附近網咖，約凌晨二、三時」等語，於本院
    調查時稱：「色情電話是我打的」、「（乙○○指述SIM 卡被竊之筆錄）沒有意
    見，沒有要爭執的，這張卡是我偷的，他說的對」、「乙○○的手機，我有打色
    情電話」等語，核與被害人乙○○於警訊時稱：「我玩線上遊戲打累了，就將手
    機放在旁邊，趴在桌上睡覺，醒來發現手機被偷，我試打電話發現有一男子接聽
    ，我告訴他竊盜過程已被網咖監視錄影，若將手機還我，我可以不追究，而該小
    偷因害怕我報警，只好將這支手機拿到網咖門口當面還我」、「不知道為何會在
    子○○身上找到我的電話卡，我也沒有交付該張電話卡給他」、「這張電話卡被
    警方查獲前，我就發覺被竊，我是在台北市台北火車站附近（地點無法詳述）網
    咖店內發覺被竊，時間為二時四日晚間二時四十分左右」等語，以及於本院審理
    時證稱：「（中壢遊戲王朝咖啡店？）那時很累在睡覺，我起來發現手機、被告
    不見了，我去廁所看也沒有人，我第一次、第二次打沒有人接，第三次打，被告
    接，我問他為何拿我的手機，馬上還我」、「（有無要求被告行竊？）沒有，那
    時他已經被他們店員圍住」、「（遺失行動電話的門號卡？）有，台灣大哥大的
    。（有無交付任何人？）沒有」、「（手機有無要交給被告？）沒有，那時我在
    睡覺，不知情」、「（你的手機不見時間之前，被告可否自己拿你的電話，或是
    使用你的電話，或是由他保管？）完全沒有」、「（醒來發現手機不見，知道手
    機是被告拿走？）那段時間我不知道，我打電話被告接的，我才知道，直到那時
    才知道」、「（晶片卡為何在被告手上？）我不知道，因為我那時人在網咖，我
    沒有交給被告，也不知道為何被告拿走，我很緊張報遺失，那時被告在我旁邊，
    被告都沒有跟我說過任何話。（何時知道晶片卡在被告手上？）警訊筆錄時才知
    道」等語綦詳，另被告盜用乙○○電信設備通話撥打色情電話之部分，被告於本
    院調查時坦認為其所撥打，嗣復改稱並未撥打等語，惟被告撥打之情節，業據被
    告供述明確，已如前述，且遭撥打之時間，係在行動電話失竊之後所為，有通連
    紀錄可憑，並經證人乙○○亦證述明確，又被告撥打行動電話完畢後，即將行動
    電話置於自己口袋之內，之後因乙○○撥打失竊之行動電話，被告接聽後因乙○○告知已被監視器材錄影如返還就不追究後，被告才將行動電話返還予乙○○等
    情，亦據被告供述明確，則若被告確有告知借用之旨，則其使用完畢後當不致將
    之置於自己口袋，或於乙○○來電時即會告知使用之情形，絕無迨至乙○○告以
    已被錄影如返還及不追究等語後方才返回之可能，是被告所辯前情，委不足採，
    此外，並有和信電訊股份有限公司通聯記錄、扣押證明筆錄、贓物認領保管收據
    在卷可稽，是被告該部分行為，應堪認定；（六）附表一編號六之部分，業經被
    告於警訊、偵查及本院調查審理時供述明確，核與被害人卯○○指述之情節相符
    ；（七）附表一編號八之部分，業經被告於警訊、偵查及本院調查審理時供述明
    確，核與被害人癸○○指述之情節相符，並有贓物認領保管收據、機車照片三張
    在卷可稽；（八）附表一編號九之部分，業經被告於警訊、偵查及本院調查審理
    時供述明確，核與被害人甲○○指述之情節相符，並有贓物認領保管收據、身分
    證等被竊物品照片一張、台北市政府警察局萬華分局受理各類案件記錄表、報案
    二聯單在卷可稽；（九）附表二編號一之部分，業經被告於警訊、偵查及本院調
    查審理時供述明確，核與被害人戊○○指述之情節，以及證人陳志成、李信璋證
    述之情節相符，並有贓物認領保管收據、扣押筆錄、查獲所竊取物品照片二張在
    卷可稽；（十）附表二編號二之部分，業經被告於警訊、偵查及本院調查審理時
    供述明確，核與被害人丑○○指述之情節相符，並有贓物認領保管收據、車輛查
    詢報表在卷可稽，至被告及被害人丑○○於警訊時固均稱被告有使用行動電話通
    話之行為，惟被告於本院調查時已否認有使用之行為，而卷內亦無其他事證可資
    證明被告確有該行為，故就此部分，尚無從認定，附此說明；（十一）附表二編
    號三之部分，業經被告於警訊、偵查時供述明確，核與被害人李木指述之情節
    相符，且被害人為被告之乾奶奶，則若果非被告所竊，則被告於發覺時當會將之
    交還予被害人為是，並無將
    ，此外，並有贓物認領保管收據在卷可稽，是該被告該部分行為，應堪認定，至
    被害人李木固指述尚有遺失一千元等語，然該部分除被害人之指述外，尚無其
    他證據可資相佐，是此部分尚無從認定，附此敘明；（十二）附表二編號四之部
    分，業經被告於警訊、偵查時供述明確，核與被害人己○○指述之情節相符，另
    被告雖辯稱伊伯父在現場附近，有遺失機車一部，以為是伊伯父所有之機車等語
    ，然而，被告對該「伯父」姓名年籍、遺失機車之車牌號碼、款式均不知情，且
    被告亦知悉該機車並非其「伯父」之機車等情，已經被告於審理時供述明確，是
    其所辯之詞，顯不足採，此外，並有被告所使用之鑰匙一支扣案可稽，以及贓物
    認領保管收據、機車照片一張在卷可稽，是被告該部分行為，應堪認定，至扣案
    鑰匙一支，被告業已否認為其所有，亦無其他證據可認係被告所有，爰不為沒收
    之諭知，併此陳明；（十三）附表二編號五之部分，業經被告於警訊、偵查及本
    院調查審理時供述明確，核與被害人壬○○指述之情節相符，並有查獲竊取證件
    照片一張、贓物認領保管收據、報案證明單在卷可稽；（十四）附表二編號六之
    部分，業經被告於警訊、偵查及本院調查審理時供述明確，核與被害人丙○○指
    述之情節相符，並有機車照片二張、贓物認領保管收據在卷可稽；（十五）附表
    二編號七之部分，業經被告於警訊、偵查及本院調查審理時供述明確，核與被害
    人丁○○指述之情節相符，並有行動電話照片一張、贓物認領保管收據在卷可稽
    ；（十六）附表二編號八之部分，業經被告於警訊、偵查及本院調查審理時供述
    明確，核與被害人庚○○指述之情節相符，並有贓物認領保管收據在卷可稽，而
    盜用他人電信設備通信之部分，亦據被告及庚○○陳述明確，並有遠傳電信股份
    有限公司通聯記錄附卷可資佐證，是應堪確定；（十七）附表二編號九之部分，
    業經被告於警訊、偵查及本院調查審理時供述明確，核與被害人寅○○、陳瑞成
    指述之情節相符，並有贓物認領保管收據在卷可稽；（十八）附表二編號十之部
    分，業經被告於警訊、偵查及本院調查審理時供述明確，核與被害人申○○指述
    之情節相符，並有贓物認領保管收據、竊盜物品照片一張在卷可稽；（十九）附
    表二編號十一之部分，業經被告於警訊、偵查及本院調查審理時供述明確，核與
    被害人午○○指述之情節相符，並有贓物認領保管收據、被竊行動電話照片一張
    在卷可稽，應堪認定，至被害人午○○於警訊時固稱其所師竊之0000000
    000號門號遭人盜用撥打等情，並以台灣大哥大股份有限公司雙向通聯資料查
    詢表為據，然被告於竊得行動電話之時，已將SIM卡丟棄，並自行另購SIM門號經
    片插入所竊得之行動電話內使用，因此，尚無從認係被告盜用通信設備撥打之行
    為，附此說明；綜上所述，本件事證已臻明確，被告犯行堪予認定。
二、查被告自九十二年四月至七月間，共計為附表一、二竊盜行為二十次，且被告係
    因未有工作而屢屢為竊盜行為以資謀生，亦據被告於警訊時偵查中多次陳明，是
    其顯然係以竊盜為常業並資以謀生，應堪認定。是核被告所為，係犯刑法第二百
    十六條、第二百十條之行使偽造私文書罪、第三百三十九條第一項之詐欺取財罪
    、第三百二十二條之常業竊盜罪以及電信法第五十六條第一項盜用他人電信設備
    通信等罪嫌。被告偽造署押乃偽造私文書之階段行為，偽造私文書之低度行為應
    為行使偽造私文書之高度行為所吸收，均不另論罪。被告先後多次行使偽造私文
    書、詐欺、盜用他人電信設備通信之行為，時間緊接，所犯之罪名及基本犯罪構
    成要件均相同，顯係基於概括犯意反覆為之，為連續犯，應依刑法第五十六條之
    規定，以一罪論。被告所犯上開各罪間，有方法結果之牽連關係，為牽連犯，應
    依刑法第五十五條之規定，從一重之常業竊盜罪處斷（公訴意旨誤載為盜用他人
    電信設備通信罪論處）。公訴意旨雖僅就附表一部分提起公訴，而被告附表二之
    犯行雖未據公訴人提起公訴，惟被告此部份行為，與經提起公訴之部分，有牽連
    犯及連續犯之裁判上一罪之關係，已如前述，本院自應併予審酌，附此說明。爰
    審酌被告犯罪之次數甚多、每經查獲均請求原諒但甫獲釋即又再犯、犯罪手段、
    所獲財物之價值、犯罪所生之危險及損失、犯後之態度等一切情狀，量處如主文
    所示之刑。又被告係以犯竊盜罪為常業，多次密集行竊毫無忌憚，爰審酌其情節
    後認應依竊盜犯贓物犯保安處分條例第三條第一項第二款之規定，諭知於刑之執
    行前，令入勞動場所強制工作。至偽造於中國信託商業銀行信用卡簽帳單上（二
    份）以及YOYO景二店信用卡簽帳單上（一份），偽造「巳○○」之署押共計六枚
    （信用卡簽帳單為一式二份，計有商店存根與持卡人存根二聯，且為自動複寫，
    起訴書誤載為三枚），為偽造之署押，應依刑法第二百十九條之規定宣告沒收之
    。另台灣台南地方法院檢察署聲請併案審理（九十二年度營偵字地五七二號、第
    一二０一號，含台南縣警察局學甲分局卷）之部分，因被告之行為時間係在九十
    二年三月三十一日，為台灣台南地方法院新營簡易庭九十二年度營簡字第二三五
    號案件，於九十二年四月十七日判決之前所為，是本院已不得併與審酌，應由台
    灣台南地方法院檢察署檢察官另為適法之處理，附此敘明。
三、據上論斷，應依刑事訴訟法第二百九十九條第一項前段，電信法第五十六條第一
    項，刑法第十一條前段、第五十六條、第二百十六條、第二百十條、第三百三十
    九條第一項、第三百二十二條、第二百十九條、第四十一條第一項、第五十五條
    ，竊盜犯贓物犯保安處分條例第三條第一項第二款、第四條，罰金罰鍰提高標準
    條例第一條前段，判決如主文。
本案經檢察官蔡立文到庭執行職務。
中      華      民      國    九十二    年     十二     月     十六     日
                                    台灣台北地方法院刑事第二庭
                                        審判長  法  官  吳孟良
                                                法  官  張宇樞
                                                法  官  蘇嘉豐
如不服本判決，應於判決送達後十日內向本院提出上訴狀（應抄附繕本）。告訴人或
被害人如對於本判決不服者，應具備理由請求檢察官上訴，其上訴期間之計算係以檢
察官收受判決正本之日期為準。
                                                書記官  蘇靜紅
中      華      民      國    九十二    年     十二     月     十六     日
附錄本案論罪科刑所適用法條全文：
刑法第二百十條
偽造、變造私文書，足以生損害於公眾或他人者，處五年以下有期徒刑。
刑法第二百十六條
行使第二百十條至第二百十五條之文書者，依偽造、變造文書或登載不實事項或使登
載不實事項之規定處斷。
刑法第三百二十二條
以犯竊盜罪為常業者，處一年以上七年以下有期徒刑。
刑法第三百三十九條第一項：
意圖為自己或第三人不法之所有，以詐術使人將本人或第三人之物交付者，處五年以
下有期徒刑、拘役或科或併科一千元以下罰金。
電信法第五十六條第一項：
意圖為自己或第三人不法之利益，以有線、無線或其他電磁方式，盜接或盜用他人電
信設備通信者，處五年以下有期徒刑，得併科新台幣一百五十萬元以下罰金。
附表一：
┌─┬────┬─────┬──────────────────────┐
│編│犯罪時間│犯罪地點  │        犯 罪 方 法 及 竊 得 物 品          │
│號│        │          │                                            │
├─┼────┼─────┼──────────────────────┤
│一│九十二年│台北市中山│趁辰○○不注意之際，竊取其置於會議室之紅色背│
│  │六月二十│南路台大醫│包內之黑色皮包（內有大統百貨、台塑石油、中國│
│  │三日二十│院Ｄ棟十四│石油、花旗銀行信用卡各一枚，台大醫院機車停車│
│  │一時許  │樓護理站旁│通行卡、公館分院宿舍通行卡、實習證、圖書館借│
│  │        │之會議室內│書證各一枚，身分證、汽車駕照、機車駕照各一枚│
│  │        │          │，郵局、彰化銀行金融卡各一枚，現金一千餘元）│
├─┼────┼─────┼──────────────────────┤
│二│九十二年│台大醫院Ｄ│趁辛○○不注意之際，竊取其放置病房之行動電話│
│  │六月二十│棟十四樓一│一具（廠牌：MOTOROLA、型號：P7689，含○九一 │
│  │七日二十│—三號病房│0000000門號之SIM卡一枚）。           │
│  │三時許  │內        │                                            │
├─┼────┼─────┼──────────────────────┤
│三│九十二年│台北縣新店│趁巳○○所有之車牌號碼三Ｄ—○○七營業小客車│
│  │七月九日│市○○路三│門未鎖之際，竊取車內巳○○之黑色皮包一只（內│
│  │二十一時│十五號前  │有現金一千五百元，誠泰銀行金融卡、信用卡、大│
│  │許      │          │眾銀行信用卡、台北國際商銀信用卡、中國信託信│
│  │        │          │用卡、加油卡、家樂福得益卡各一枚，身分證、汽│
│  │        │          │車駕照、機車駕照、健保卡、健保ＩＣ卡各一枚）│
├─┼────┼─────┼──────────────────────┤
│四│九十二年│台北市和平│見未○○所有車牌號碼ＲＤＨ—四二七號輕型機車│
│  │七月十八│西路三段二│，未將鑰匙取下仍插於鑰匙孔上，乃將竊取。    │
│  │日八時許│六二號前  │                                            │
├─┼────┼─────┼──────────────────────┤
│五│九十二年│桃園縣中壢│趁乙○○睡覺不注意之際，竊取其所有之行動電話│
│  │七月十九│市○○路、│（易立信牌、型號：T100，含000000000│
│  │日凌晨四│新生路口附│二號SIM卡一枚）                             │
│  │時十分許│近遊戲王朝│                                            │
│  │        │網路咖啡店│                                            │
├─┼────┼─────┼──────────────────────┤
│六│九十二年│台北市中華│趁卯○○疏未注意之際，自椅子後方著手竊取其所│
│  │七月二十│路一段一五│有放置於後褲袋內之皮夾一只，但因皮夾緊塞於褲│
│  │三日十三│二號四樓「│袋內，子○○用力拉取仍無法拉出，並為卯○○驚│
│  │時許    │e go」網路│覺發現，致未能得逞。                        │
│  │        │咖啡店內  │                                            │
├─┼────┼─────┼──────────────────────┤
│七│九十二年│台北車站附│趁乙○○疏未注意之際，竊取其所有之台灣大哥大│
│  │七月二十│近某網路咖│行動電話SIM卡一枚（序號：0000000—○ │
│  │四日凌晨│啡店內    │000000000000號）。              │
│  │二時許  │          │                                            │
├─┼────┼─────┼──────────────────────┤
│八│九十二年│台北市中華│見癸○○所有車牌號碼號ＡＶＨ—六七九號重型機│
│  │七月二十│路二段七十│車，未將鑰匙取下仍插於鑰匙孔上，乃將之竊取。│
│  │五日十四│一號前    │                                            │
│  │時許    │          │                                            │
├─┼────┼─────┼──────────────────────┤
│九│九十二年│台北市武昌│趁甲○○疏於注意之際，竊取其所有之黑色手提袋│
│  │七月三十│街二段附近│一只（內有現金一千元、身分證一枚、鏡子一枚、│
│  │日十七時│          │梳子一支、鑰匙一串、印章六枚、嬰兒尿布、原子│
│  │三十分許│          │筆、ＯＫ繃、工商日誌）。                    │
└─┴────┴─────┴──────────────────────┘
附表二：
┌─┬────┬─────┬──────────────────────┐
│編│犯罪時間│犯罪地點  │        犯 罪 方 法 及 竊 得 物 品          │
│號│        │          │                                            │
├─┼────┼─────┼──────────────────────┤
│一│九十二年│第一○○九│火車行經新竹縣新豐站至竹北站間，趁戊○○睡覺│
│  │四月二十│次自強號火│而未能注意之際，竊取其置於身旁之深咖啡色皮包│
│  │二日九時│車第九車處│一個（內有現金一千七百元，花旗銀行、中國信託│
│  │三十五分│          │信用卡、金石堂認同卡各一枚，及台南企銀、郵政│
│  │        │          │金融卡各一枚）。                            │
├─┼────┼─────┼──────────────────────┤
│二│九十二年│屏東縣屏東│見丑○○所有車牌號碼號ＷＲＣ—五六一號輕型機│
│  │五月一日│市○○路火│車，未將鑰匙取下仍插於鑰匙孔上，乃將之竊取（│
│  │八時許  │車站附近  │置物箱內尚有OKWAP行動電話一支）。           │
├─┼────┼─────┼──────────────────────┤
│三│九十二年│台南縣學甲│趁李木身體不適在房間內休息，竊取其置於房間│
│  │五月二日│鎮宅子港一│內椅子下盒子內之身分證一枚。                │
│  │十四時許│五五號    │                                            │
├─┼────┼─────┼──────────────────────┤
│四│九十二年│台南市成功│將己○○所有車牌號碼ＹＳＢ—一五○號輕型機車│
│  │五月四日│路十九巷二│牽離原地停放地點後，正以不知何人所有之鑰匙欲│
│  │七時五十│十二號前  │發動機車引擎以離開現場時為警方查獲。        │
│  │五分許  │          │                                            │
├─┼────┼─────┼──────────────────────┤
│五│九十二年│第五一次莒│火車行經宜蘭縣蘇澳新站至南澳站間，趁壬○○睡│
│  │五月五日│光號火車第│覺不注意之際，竊取其手提袋內布質女用皮夾（內│
│  │十時三十│二車處    │有現金八百五十元，郵局提款卡一枚，身分證、全│
│  │分許    │          │民健康保險卡、大漢技術學院學生證、機車駕照、│
│  │        │          │機車行照各一枚）。                          │
├─┼────┼─────┼──────────────────────┤
│六│九十二年│新竹縣關西│見丙○○所使用車牌號碼號ＨＯＡ—五六五號重型│
│  │五月十四│鎮○○路九│機車，未將鑰匙取下仍插於鑰匙孔上，將之竊取。│
│  │日十三時│號前      │                                            │
│  │十分許  │          │                                            │
├─┼────┼─────┼──────────────────────┤
│七│九十二年│台北市和平│搭乘丁○○所騎乘之機車時，趁丁○○不注意之際│
│  │五月十四│西路三段一│，用點燃之香菸頭燒斷手機鍊，竊取其所有之行動│
│  │日十七時│七四號銘輪│電話一支（MOTOROLA牌、型號：P789）。        │
│  │五十分許│輪機車行前│                                            │
├─┼────┼─────┼──────────────────────┤
│八│九十二年│台北市萬華│見庚○○所有車牌號碼號ＬＪＺ—三五七號重型機│
│  │六月二日│區○○街一│車，未將鑰匙取下仍插於鑰匙孔上，將之竊取（置│
│  │二十時五│七三號郵局│物箱內尚有NOKIA行動電話一支）。             │
│  │十分許  │附近      │                                            │
├─┼────┼─────┼──────────────────────┤
│九│九十二年│台北市羅斯│見寅○○所有車牌號碼號ＧＢＯ—六九五號重型機│
│  │七月三日│福路五段二│車，交予正成機車行修理而停放於車行前，未將鑰│
│  │十二時三│七號正成機│匙取下仍插於鑰匙孔上，將之竊取。            │
│  │十分    │車行前    │                                            │
├─┼────┼─────┼──────────────────────┤
│十│九十二年│台北火車站│趁申○○睡覺不注意之際，竊取其置於身旁之皮包│
│  │七月十一│地下街咖啡│（內含聯邦銀行信用卡二枚，玉山銀行、匯通銀行│
│  │日六時許│廳外面    │、安信銀行信用卡、安信銀行簽帳卡各一枚，身分│
│  │        │          │證、全民健保IC卡各一枚，以及印章一枚）。    │
├─┼────┼─────┼──────────────────────┤
│十│九十二年│台北火車站│趁午○○在地下月台前咖啡廳前長椅休息不注意之│
│一│七月三十│地下月台前│際，竊取其置於身體左側腰際之行動電話一支（MO│
│  │日半夜時│咖啡廳前  │TOROLA牌、型號：CD938+，含000000000│
│  │分      │          │六號SIM卡一枚）。                           │
└─┴────┴─────┴──────────────────────┘


司法院資訊處製作；財團法人民間司法改革基金會備份。
